【裁判字號】    99,台上,1944
【裁判日期】    990401
【裁判案由】    違反臺灣地區與大陸地區人民關係條例等罪
【裁判全文】
最高法院刑事判決            九十九年度台上字第一九四四號
上  訴  人  甲○○
上列上訴人因違反台灣地區與大陸地區人民關係條例等罪案件，
不服台灣高等法院中華民國九十八年十二月二十四日第二審判決
（九十八年度上訴字第四四一二號，起訴案號：台灣台北地方法
院檢察署九十七年度偵字第一五六九一號），提起上訴，本院判
決如下：
    主  文
上訴駁回。
    理  由
按刑事訴訟法第三百七十七條規定，上訴於第三審法院，非以判
決違背法令為理由，不得為之。是提起第三審上訴，應以原判決
違背法令為理由，係屬法定要件。如果上訴理由書狀並未依據卷
內訴訟資料，具體指摘原判決不適用何種法則或如何適用不當，
或所指摘原判決違法情事，顯與法律規定得為第三審上訴理由之
違法情形，不相適合時，均應認其上訴為違背法律上之程式，予
以駁回。本件原判決維持第一審論處上訴人甲○○共同意圖營利
使大陸地區人民非法進入台灣地區，暨共同意圖使女子與他人為
性交之行為，而媒介以營利罪刑之判決，駁回其於第二審之上訴
，已敘明所憑之證據及認定之理由，從形式上觀察，並無判決違
背法令之情形存在。查原判決以證人即大陸地區女子陳麗釵經警
查獲後，因違反社會秩序維護法及台灣地區與大陸地區人民關係
條例等規定，已於民國九十七年八月二十五日強制出境，無從傳
喚來台接受訊問，審酌其於警詢中所為之陳述，具有可信之特別
情況，且為證明上訴人犯罪事實之存否所必要，自得為證據，理
由內已論列綦詳（見原判決第五頁第十五行至第六頁第二十六行
）。至原判決謂陳麗釵遭強制出境前，上訴人未聲請傳喚或保全
證據，第一審法院因而未聯繫收容單位，暫緩遞解陳麗釵出境，
尚無不合等語，旨在說明上訴人辯稱第一審法院任由陳麗釵出境
，與刑事訴訟法第一百五十九條之三第三款所定無法傳喚或傳喚
不到之情形不同云云，不無誤解，非謂將檢察官應負之舉證責任
，命由上訴人負擔。上訴意旨執此指摘原判決違法，殊非適法之
第三審上訴理由。再者，本件係由繆卓勳（已另案判刑確定）與
陳式金（通緝中）共同出資，推由上訴人赴大陸地區福建省與陳
麗釵辦理假結婚，使陳麗釵非法來台從事性交易，陳麗釵則從性
交易所得中，按月支付上訴人新台幣三萬元之「人頭費」，業據
證人繆卓勳、陳麗釵陳述明確，互核相符，並有帳冊可考。而上
訴人對於陳麗釵來台期間與其相處之情形，所述前後不一，顯與
一般夫妻同居情形有別。稽之性交易帳冊，陳麗釵於九十七年五
月十七日來台，至同年七月十五日被查獲止共六十日，其中有三
十九日從事性交易。上訴人辯稱其與陳麗釵係真結婚，不知陳麗
釵從事性交易等語，亦無可取。上訴人另請求調閱台北市政府警
察局民權一派出所九十七年六月八日工作紀錄，以證明陳麗釵及
其姑媽因毒品案件，經警臨檢，由陳麗釵打電話予上訴人至派出
所領回，上訴人確誤信陳麗釵外出數日係在其姑媽住處，不知從
事性交易等情，核無必要，併予說明。上訴意旨仍持上開陳詞，
再事爭辯，並謂陳麗釵是否受檢察官之利誘而為假結婚之不實陳
述，原審未加調查，於法有違等各節，對於原審採證認事職權之
適法行使，暨原判決已明白論斷之事項，任意指摘，與法律規定
得為第三審上訴理由之違法情形，不相適合。其上訴為違背法律
上之程式，應予駁回。又原判決關於上訴人所犯刑法第二百十四
條使公務員登載不實部分，屬刑事訴訟法第三百七十六條第一款
之案件，本不得上訴於第三審法院，而其想像競合之重罪即圖利
使大陸地區人民非法進入台灣地區部分之上訴既從程序上駁回，
則輕罪之使公務員登載不實部分，自無審判不可分原則之適用，
無從併為實體上審判，亦應駁回之。
據上論結，應依刑事訴訟法第三百九十五條前段，判決如主文。
中    華    民    國  九十九  年    四    月    一    日
                      最高法院刑事第十庭
                          審判長法官  花  滿  堂
                                法官  黃  正  興
                                法官  陳  東  誥
                                法官  林  錦  芳
                                法官  洪  昌  宏
本件正本證明與原本無異
                                      書  記  官
中    華    民    國  九十九  年    四    月    六    日
                                                      V

司法院資訊處製作；財團法人民間司法改革基金會備份。
